【裁判字號】    98,抗,1541
【裁判日期】    981019
【裁判案由】    拆屋還地等
【裁判全文】
臺灣高等法院民事裁定                  98年度抗字第1541號
抗  告  人  乙○○
相  對  人  臺灣臺北看守所
法定代理人  甲○○
上列當事人間拆屋還地等事件，抗告人對於中華民國98年9月4日
臺灣臺北地方法院98年度訴字第528號所為裁定提起抗告，本院
裁定如下：
    主  文
抗告駁回。
抗告訴訟費用由抗告人負擔。
    理  由
一、按訴訟標的之價額，由法院核定；核定訴訟標的之價額，以
    起訴時之交易價額為準；無交易價額者，以原告就訴訟標的
    所有之利益為準；以一訴附帶請求其孳息、損害賠償、違約
    金或費用者，不併算其價額，民事訴訟法第77條之1第1項、
    2 項及第77條之2第2項分別定有明文。又以無權占用土地，
    依民法第767條訴請拆屋還地者，應繳納之訴訟費用，應以
    土地起訴時之交易價額為準，於無其他方法認定其客觀價額
    時，應以公告現值作為客觀價額之認定。
二、經查，相對人於原法院係依民法第767條、第179條之規定，
    起訴請求抗告人將其無權占用坐落臺北巿大安區○○段○○
    段568地號土地上如原審判決附如附圖所示Ａ、C部分之建物
    及其他地上物（面積：Ａ部分15平方公尺、C部分15平方公
    尺，門牌號碼：臺北市○○區○○街臨111之9號1樓、2樓）
    拆除，並將該部分土地騰空返還相對人；抗告人應給付相對
    人新臺幣（下同）27萬2,181元，及自民國97年9月27日起至
    清償日止，按年息5%計算之利息；並自97年9月28日起至前
    項所示土地返還之日止，按日給付相對人157元。而上開土
    地於相對人起訴時即97年1月之公告現值每平方公尺為22萬
    5,407元，有地價證明書1紙附卷可稽（見原法院卷第19頁）
    ，合計上開土地訴訟標的價額為338萬1,105元（即225,407
    元×15㎡=3,381,105元），另相對人請求給付相當於租金之
    不當得利，屬附帶請求，不另計徵裁判費，故本件應徵裁判
    費為5萬1,841元。原法院裁定命抗告人繳納第一審裁判費5
    萬1,841元，核無違誤。抗告意旨略以原法院以公告現值核
    定應徵之第二審裁判費，顯屬過高，應按公告地價計算，較
    為合理云云，自不足採。抗告意旨據此指摘原裁定關於核定
    訴訟標的價額為不當，求予廢棄，為無理由，應予駁回。
三、據上論結，本件抗告為無理由，爰裁定如主文。
中    華    民    國    98    年    10    月    19    日
                    民事第十一庭
                        審判長法  官  鄭雅萍
                              法  官  劉坤典
                              法  官  徐福晉
正本係照原本作成。
本裁定除以適用法規顯有錯誤為理由外，不得再抗告。如提起再
抗告，應於收受後10日內委任律師為代理人向本院提出再抗告狀
。並繳納再抗告費新台幣1000元。
中    華    民    國    98    年    10    月    21    日
                              書記官  黃瑞芬


司法院資訊處製作；財團法人民間司法改革基金會備份。
